# 请教陈版主委托贷款保证金及服务费的会计如何处理？

提问人：642658990 时间：2020-12-07 12:33:07
A保险公司委托B银行向C企业放贷2.2亿元用于流动资金，贷款期为 5 年，年利率4.8%,分次提款，第一次提款 2 亿元，第二次提款0.2亿，每年贷款手续费0.08%，由A承担，银行本息划付结算费由C承担；另A与C签订委贷协议约定：C向A支付保证金0.2亿、委贷服务费 800 万元，于提款后立即支付（实质上委贷服务费也是利息，相当于一次性支付 5 年的0.8%的利息，如果计算这部分则年利率将是（4.8%+0.8%）,保证金0.2亿A收到后立即用于第二提款，相当于实质上只贷了 2 亿元）。如何进行会计处理？

回答人：chenyiwei
对于这类交易，可参考《瑞华研究 2010 ～ 2019 汇编》之“问题4-2-14（涉及保证金及手续费的售后租回构成融资租赁交易的会计处理）”等问题解答中的提示，首先按照委贷合同和其他相关合同约定编制一张所有相关现金流的金额和发生日期的清单，再根据该清单计算每一时点的净现金流，再依据该净现金流测算整个交易的实际利率。主帖中涉及的现金流包括本金、利息、手续费、委贷服务费、保证金等。后续在借款期间按照该统一的实际利率计算利息支出和保证金的利息收入（如有）。